臺灣高等法院刑事判決　　　　　　　　 100年度上訴字第95號
上　訴　人　臺灣桃園地方法院檢察署檢察官
被　　　告　劉文龍
指定辯護人　本院公設辯護人周君穎
上列上訴人因殺人未遂案件，不服臺灣桃園地方法院99年度訴字
第540號，中華民國99年12月3日第一審判決（起訴案號：臺灣桃
園地方法院檢察署99年度偵字第13366號），提起上訴，本院判
決如下：
    主  文
上訴駁回。
    事  實
一、劉文龍明知農藥巴拉刈為毒性甚劇之農藥，倘飲用將致人中
    毒、死亡之結果，竟因其愛慕之友人朱蔡貴梅疏於與劉文龍
    聯絡，而心生不滿，遂於民國99年5 月11日，基於致人於死
    亦不違反其本意之殺人犯意，將其向友人陳文章索討之巴拉
    刈加入瓶裝提神飲料200P之中，持至桃園縣八德市○○路28
    0-2號上人科技公司前，放置在朱蔡貴梅車上之駕駛座儀表
    板處供朱蔡貴梅飲用。朱蔡貴梅上車後，因誤認上開飲料係
    上人科技公司之友人所提供而飲用一口，然於取用後旋感不
    適而經朱蔡貴梅之女朱惠娟將其送醫，方未生死亡之結果，
    始悉上情。
二、案經朱蔡貴梅訴由桃園縣政府警察局八德分局報告臺灣桃園
    地方法院檢察署檢察官偵查起訴。
    理  由
一、證據能力部分：
  (一)證人陳文章、朱慧娟於警詢時之陳述及證人朱蔡貴梅於偵查
    中之證述，均屬傳聞證據，被告、辯護人及檢察官明知，但
    於準備程序及審判期日中均表示無意見，且迄言詞辯論終結
    亦未聲明異議，本院審酌上開證據資料製作時之情況，尚無
    違法不當及證明力明顯過低之瑕疵，認為以之作為證據應屬
    適當，爰依刑事訴訟法第159條之5規定，認定前揭供述均有
    證據能力。
  (二)本院下列所引用卷內之文書證據及物證，並無證據證明係公
    務員違背法定程序所取得，檢察官、被告、辯護人等於本院
    亦均未主張排除下列文書證據及物證之證據能力，且迄本院
    言詞辯論終結前均未表示異議，本院審酌前揭文書證據及物
    證並非公務員違背法定程序所取得，亦無刑事訴訟法第159
    條之4顯有不可信之情況，故下列文書及物證應均有證據能
    力。
二、訊據被告劉文龍對上開犯罪事實坦承不諱，核與被害人即證
    人陳文章、朱蔡貴梅分別於警詢、偵查之證述相符（見偵查
    卷第13至15、36頁），並有行政院國軍退除役官兵輔導委員
    會台北榮民總醫院急診病歷診斷證明書、急診病歷資料、住
    院病歷、現場監視器翻拍照片6張、行政院農業委員會農業
    藥物毒物試驗所99年8月25日藥試殘字第0992507755號函暨
    檢驗報告、法務部法醫研究所法醫文書審查鑑定書法醫研究
    所（99）醫文字第0991103019號函附卷可稽（見偵查卷第17
    至19、33頁、原審卷第18至99、111至113、117至120頁），
    是被告自白核與事實相符，應堪採信。
三、依據卷附法醫研究所之鑑定報告書可知：「(一)巴拉刈的口服
    致死劑量約為2-4公克，以24%濃度的巴拉刈，食入一口（10
    -20毫升）若未急救促嘔吐即可有致命之危險。若導致重傷
    應視後續有無達到刑法上所判之重傷標準研判之。(二)若不慎
    以舌尖碰觸『巴拉刈』，端視碰觸時間長短，若為長時間會
    造成舌尖刺激紅腫、局部發炎，嚴重可造成舌尖潰瘍表徵。
    (三)25.5毫升『巴拉刈』農藥（24%）倒入69.5毫升飲料中之
    混合約為6.12公克巴拉刈，故全數飲入已超過一般致死劑量
    （2-4公克）。研判未經急救過程，則致死機率很高。（見
    原審卷第119至120頁）。且被告於原審審理中供稱：「我承
    認我把摻有巴拉刈飲料放在朱蔡貴梅車上就是要給她喝的，
    也知道朱蔡貴梅喝了可能會死掉」等情（見原審卷第144頁
    ），可證被告倒入農藥於提神飲料中明知會致人於死仍執意
    倒入，是其倒農藥於提神飲料200P中會導致朱蔡貴梅死亡為
    其所明知及希望發生，其有殺人故意甚為明顯。是本件事證
    明確，被告殺人未遂犯行應堪認定，應予依法論科。
四、核被告所為，係犯刑法第271條第2項、第1項之殺人未遂罪
    。原審以被告犯行事證明確，適用刑法第271條第2項、第1
    項、第25條、第38條第1項第2款規定，審酌被告求愛不成，
    竟以「巴拉刈」倒入提神飲料200P中供被害人朱蔡貴梅飲用
    激烈手段，欲置人於死地，枉顧人命，手段實屬惡劣，並造
    成被害人朱蔡貴梅身心受創，損壞其身體機能、並使其生活
    於恐懼不安中，誠屬不該、惡性亦甚重大，惟念其行兇後尚
    能幡然悔悟、犯罪動機、目的、手段、生活狀況及智識程度
    等一切情狀，量處有期徒刑6年2月，並說明扣案之摻有「巴
    拉刈」之提神飲料200P（驗餘約90毫升）1瓶，為被告所有
    並用以違犯本案所用之物，應依法宣告沒收，經核並無不合
    ，量刑亦稱妥適。檢察官上訴意旨略以：被害人飲用上開含
    農藥之飲料後，目前已失去工作能力，需時常往返醫院為治
    療，被告對被害人亦未為絲毫之賠償云云。然查，被害人受
    傷之程度已為原審量刑時考量，且被告於本院已和被害人達
    成民事和解，願賠償被害人新台幣50萬元，有本院100年度
    附民字第25號和解筆錄可憑，是檢察官以原審量刑過輕為由
    提起上訴，為無理由，應予駁回。
據上論斷，應依刑事訴訟法第368條，判決如主文。
本案經檢察官李金定到庭執行職務。
中    華    民    國   100    年    3     月    8     日
                  刑事第二十一庭審判長法  官  周政達
                                      法  官  趙文卿
                                      法  官  許永煌
以上正本證明與原本無異。
如不服本判決，應於收受送達後10日內向本院提出上訴書狀，其
未敘述上訴之理由者並得於提起上訴後10日內向本院補提理由書
（均須按他造當事人之人數附繕本）「切勿逕送上級法院」。
                                      書記官  林吟玲
中    華    民    國   100    年    3     月    8     日
附錄：本案論罪科刑法條全文
中華民國刑法第271條
殺人者，處死刑、無期徒刑或 10 年以上有期徒刑。
前項之未遂犯罰之。
預備犯第 1 項之罪者，處 2 年以下有期徒刑。